# 陈版请进-关于股份支付

提问人：中介小兵 时间：2014-07-20 15:13:24
陈版，请看如下案例
SEP 11, 2010, A transferred 10,000 ordinary shares to B , a company jointly owned by s and z without any consideration. This transfer will be accounted for as share-based compensation.说明A和B 为同一集团内的公司，在做股份支付时一次进费用，还是需要分期确认？
非常感谢~~

回答人：chenyiwei
不清楚具体背景，很难评论。但有一点是明确的：激励对象设立持股公司作为股份支付的载体时，不影响该交易的经济实质属于股权激励，应按股份支付准则进行会计处理的基本判断。 另外，从主帖中所用的术语来看，该企业是否执行的是US GAAP？鉴于US GAAP和IFRS在不少方面存在差异，建议还要关注US GAAP对此有无特殊规定。

提问人：中介小兵 时间：2014-07-21 08:04:04
陈版，您好，是执行US GAAP. A和B都是开曼下面的公司，S和Z之前就持有开曼的股份。请问，在US GAAP下面如何账务处理，非常感谢

回答人：chenyiwei
个人预计US GAAP和IFRS在这方面差别不大，应该都是在等待期内确认费用和资本公积（按权益结算处理）。建议与熟悉US GAAP的专业人士再确认。